臺灣基隆地方法院刑事判決　　　　　　　　　　　　　　九十一年度易字第一七號
　　公　訴　人　臺灣基隆地方法院檢察署檢察官
　　被　　　告　乙○○
右列被告因竊盜案件，經檢察官聲請以簡易判決處刑（九十年度偵字第三九一二號）
，本院簡易庭認為不宜，改依通常程序審理，茲判決如左：
    主  文
乙○○竊盜，累犯，處有期徒刑柒月。
    事  實
一、乙○○曾因違反毒品危害防制條例案件，經本院分別以八十八年度基簡字第六五
    六號、八十九年度基簡字第一一六號判處有期徒刑三月及五月確定，並經本院以
    八十九年度聲字第七九三號裁定應執行有期徒刑七月確定，於八十九年十一月二
    十八日易科罰金執行完畢。詎乙○○不知悔改，復於八十九年十二月間犯竊盜罪
    ，經本院於九十年五月十四日以九十年度易字第三三號判處有期徒刑十月確定，
    目前發監執行中。乙○○猶意圖為自己不法之所有，於九十年九月十二日上午七
    時許，侵入基隆市○○○路一一二巷一一Ｏ弄十七號地下停車場（侵入住宅部分
    未據告訴），見甲○○所有之車號Ｔ６〡九Ｏ五六號自用小客車停放該處，而車
    主未在場，車門未上鎖，竟意圖為自己不法之所有，自該自用小客車之右前車門
    開門進入車內，大肆翻找車內財物，竊取車內屬甲○○之夫丙○○所有之硬幣新
    台幣（以下同）一百十二元，乙○○得手後，因先前與友人喝酒，不勝酒力，倒
    臥右前乘客座睡覺，同日上午七時許，甲○○至地下停車場欲用車時，發現乙○○在車內睡覺，通知丙○○前來質問邵勇棍，邵勇棍始自口袋內取出所竊取之硬
    幣共一百十二元交付與丙○○，丙○○欲報警，乙○○即逃離現場，但旋為社區
    保全人員制伏報警查獲。
二、案經基隆市警察局第四分局報告臺灣基隆地方法院檢察署檢察官聲請簡易判決處
    刑，本院改依通常程序審理。
    理  由
一、訊據被告乙○○矢口否認右揭事實，辯稱渠因飲酒，由朋友「阿文」帶至該處欲
    返回朋友住處休息，但不勝酒力，躺在該自用小客車後方睡覺，並未進入車內竊
    取財物等語。但查，右開事實，業據被害人甲○○於警訊中指述綦詳，並經被害
    人丙○○於警訊中及本院審理中迭次供陳屬實，且被害人甲○○所有之自用小客
    車確經人進入翻動乙節，亦有汽車現場照片二張附卷可稽，被告有將竊得之硬幣
    一百十二元返還被害人丙○○乙事，並有贓物認領保管收據一張存卷可佐。被害
    人甲○○、丙○○二人與被告並無仇怨，當無誣攀之理，是被告空言否認，要無
    足採。罪證明確，被告犯行洵堪認定，應予依法論科。
二、核被告所為，係犯刑法第三百二十條第一項之竊盜罪。被告有犯罪事實欄所載之
    科刑執行情形，有台灣高等法院被告全國前案紀錄表在卷可稽，其於受有期徒刑
    之執行完畢後，五年內再犯有期徒刑以上之本罪，為累犯，應依刑法第四十七條
    規定加重其刑。審酌被告有多次犯罪前科，且甫於九十年五月十四日因竊盜罪經
    本院以九十年度易字第三三號判處有期徒刑十月確定，仍不知悔改，復為本件竊
    盜犯行，且獲案後猶一再飾詞卸責，毫無悔意，爰量處如主文所示之刑，以示懲
    儆。
據上論斷，應依刑事訴訟法第二百九十九條第一項前段，刑法第三百二十條第一項、
第四十七條，罰金罰鍰提高標準條例第一條前段、第二條，判決如主文。
本案經檢察官林明志到庭執行職務。
中      華      民      國    九十一    年      二      月二十七    日
                                臺灣基隆地方法院刑事第三庭
                                      法  官    王  福  康
右正本證明與原本無異。
對於本件判決如有不服，應於收受送達後十日內，向本院提出上訴書狀，上訴於臺灣
高等法院，並按他造當事人之人數附具繕本。
                                      書記官    李  國  豪
中      華      民      國    九十一    年      三      月      四      日
附錄論罪法條
刑法第三百二十條第一項：
意圖為自己或第三人不法之所有，而竊取他人之動產者，為竊盜罪，處五年以下有期
徒刑、拘役或五百元以下罰金。
